# 政府科研项目如何处理？

提问人：zwxdyz 时间：2017-08-20 22:13:20
我公司承担政府科研项目，相应有政府财政拨款入账，对于该类政府财政拨款的收入，请问会计与税法的差异是怎样的？是否为会计上确认收入，税法上为不征税收入？还是具体按照我下面理解的处理？我这几天也查看了一些资料，我理解了一下，不知道是否正确，请各位指点一下：如果承担的政府项目产权或最终项目成果归属于政府，则应构成我公司的经营活动收入，会计和税法上均应确认收入；如最终项目成果归属于企业，则该财政拨款按照政府补助处理，并区分企业会计制度和企业会计准则，适用不同的处理方法。 另外，无论是按照收入确认还是按照政府补助确认，假如跨年度了，我应该如何处理？包括是否确认递延所得税？ 如有对这些业务比较熟悉的，还请详细指点，先行拜谢！

回答人：chenyiwei
关于此类科研经费的会计处理，你的理解基本合理。此类问题在版面上讨论过很多，你可以自行搜索。 税务上应根据财税[2008]151号和财税[2011]70号规定确定是否属于不征税收入。如果属于不征税收入则无递延所得税影响；如果属于应税收入，则在收到时纳税，此时如满足所得税会计准则规定的确认递延所得税资产的条件，则可以确认递延所得税资产。

提问人：zwxdyz 时间：2017-08-21 07:16:37
谢谢陈版主，另外我追问一下，假如最终所有权归属于相关部门，即形成我公司的应税收入，对此收到的财政收入发生的费用也即该项目发生的费用应该满足税前扣除吧？因该项目为技术研发，项目发生的费用可否适用加计扣除？那么这样的话实际上我享受的加计扣除就“溢”出来了？

回答人：chenyiwei
如果最终所有权归属于相关部门，即形成我公司的应税收入，则对应的研发支出也应当确认在营业成本而不是管理费用中。能否享受加计扣除，建议与主管税务机关沟通。不少税务机关有误解认为只有计入管理费用的研发费才可